臺灣新北地方法院板橋簡易庭民事簡易判決
110年度板簡字第1877號
原告即反訴  
被告        楊曜任  
被告即反訴  
原告        曹守鴻  

被      告  曹永芳  
被告即反訴  
原告        徐美珍  


上三人共同
訴訟代理人  羅文謹律師
上列當事人間請求侵權行為損害賠償事件，原告提起附帶民事訴
訟，經本院刑事庭移送前來（110年度簡附民字第46號），並經
被告提起反訴，本院於民國111年9月23日言詞辯論終結，判決如
下：
    主  文
一、被告丙○○應給付原告新臺幣貳萬元，及自民國一一○年三月
    十二日起，按週年利率百分之五計算之利息。
二、被告乙○○應給付原告新臺幣參萬元，及自民國一一○年三月
    十二日起，按週年利率百分之五計算之利息。
三、原告其餘之訴駁回。
四、本判決第一項原告勝訴部分得假執行；但被告丙○○如以新臺
    幣貳萬元為原告供擔保，免為假執行。
五、本判決第二項原告勝訴部分得假執行；但被告乙○○如以新臺
    幣參萬元為原告供擔保，免為假執行。
六、原告其餘假執行之聲請駁回。
七、本訴訴訟費用由被告丙○○負擔二十五分之一、被告乙○○負擔
    五十分之三，餘由原告負擔。
八、反訴被告應給付反訴原告丙○○新臺幣壹萬元，及自民國一一
    一年十月十五日起至清償日止，按週年利率百分之五計算之
    利息。
九、反訴原告丙○○其餘之訴駁回。
十、反訴原告甲○○之訴駁回。
十一、反訴訴訟費用由反訴被告負擔五十分之一 ，由反訴原告
      丙○○負擔五十分之三十九，餘由反訴原告甲○○負擔。
十二、本判決第八項反訴原告丙○○勝訴部分得假執行；但反訴被
      告如以新臺幣壹萬元為反訴原告丙○○供擔保，免為假執行
      。
    事  實  及  理  由
壹、程序事項：
    按被告於言詞辯論終結前，得在本訴繫屬之法院，對於原告
    及就訴訟標的必須合一確定之人提起反訴；反訴之標的，如
    專屬他法院管轄，或與本訴之標的及其防禦方法不相牽連者
    ，不得提起，民事訴訟法第259條、第260條第1項定有明文
    。而所謂反訴之標的與本訴之標的及其防禦方法有牽連關係
    者，乃指反訴標的之法律關係與本訴標的之法律關係兩者之
    間，或反訴標的之法律關係與本訴被告作為防禦方法所主張
    之法律關係兩者之間，有牽連關係而言。即舉凡本訴標的之
    法律關係或作為防禦方法所主張之法律關係，與反訴標的之
    法律關係同一，或當事人雙方所主張之權利，由同一法律關
    係發生，或本訴標的之法律關係發生之原因與反訴標的之法
    律關係發生之原因，其主要部分相同，均可認兩者間有牽連
    關係。查本件被告提起反訴，依其反訴所主張之權利，係因
    原告先誹謗、侮辱謾罵被告甲○○、丙○○，造成其等名譽受損
    而構成侵權行為，被告甲○○、丙○○始言語反擊以捍衛自聲名
    譽，則本訴被告甲○○、丙○○自亦得反訴請求侵害名譽之侵權
    行為損害賠償，本件本訴、反訴間均係由侵權行為而生，其
    攻擊、防禦方法相牽連，且係得行同種訴訟程序，並非專屬
    他法院管轄，審判資料及事實關係密切，具有共通性及牽連
    性，堪認本訴與反訴間有牽連關係，被告利用本訴程序提起
    反訴，核無不合，應予准許。
貳、本訴部分：
一、原告起訴主張：被告丙○○、乙○○、甲○○與原告為鄰居，於民
    國109年8月14日21時55分許，渠等於新北市○○區○○○路00巷0
    ○0號住處大門門口之不特定人得共見共聞之處所，因停車問
    題而起紛爭，被告丙○○竟基於公然侮辱之犯意，辱稱原告：
    「我只是要看清楚垃圾長甚麼樣子」、「屎而以」等語，被
    告乙○○亦基於公然侮辱之犯意，辱稱原告：「幹」、「垃圾
    」等語，被告甲○○辱稱原告：「神經病」，以此方式公然侮
    辱原告。原告為華林映像工場及莆森國際貿易有限公司之負
    責人，並擔任中華民國長期照護推廣協會之顧問，過去曾獲
    得行政院青輔會國家青年公共參與獎、臺灣公民新聞獎、教
    育廣播金聲獎，並於臺灣醫療報導獎亦有入圍；此外，由於
    告訴人在媒體方面之專業，多次接受新聞媒體採訪，更分別
    擔任銘傳大學、經國管理暨健康學院、宜蘭大學、南台科技
    大學、公共電視、慈濟大學國際事務中心聘用之業界講師；
    並獲邀新聞媒體論壇擔任與談人，雖然告訴人尚屬年輕，但
    亦曾擔任三立新聞記者、大愛電視之導演、TVBS食尚玩家之
    外製導演、0000-0000桃園好行電視廣告導演以及2021萬金
    石馬拉松廣告導演，並多次與社會知名人士合作擔任廣告導
    演。原告在廣播電視媒體業界雖然尚不至聞名遐邇，但亦小
    有薄名，詎被告等人以誹謗之故意，侵害原告之名譽、信用
    法益，已使原告於新聞媒體業界之名譽及信用遭受重大之損
    害，衡量原告於地方上之聲望及名譽，被告應連帶賠償原告
    精神慰撫金500,000元，惟如被告等非共同侵權行為人，則
    各應賠償原告精神慰撫金羅列如下：㈠被告丙○○應給付原告1
    00,000元。㈡被告乙○○應給付原告300,000元。㈢被告甲○○應
    給付原告100,000元。以上共計500,000元。為此，原告爰依
    民法第184條第2項前段、第195條第1項、第185條之法律關
    係，提起本訴，請求被告賠償損害等語。並聲明：被告應給
    付連帶原告500,000元，及自起訴狀繕本送達時起至清償日
    止，按週年利率百分之五計算之利息。㈡願供擔保請准予宣
    告假執行。
二、被告則以：
　㈠被告丙○○、乙○○部分：
　　原告所有房屋位於上開門牌1樓，前方巷道係劃設白線，可
    供巷道鄰居停車使用，然原告卻私自將1樓部分空間改設為
    停車庫，且為免影響停車使用，其不准住戶鄰居停放車輛於
    其1樓巷道前。被告一家為維護鄰居情誼，亦未曾停放過，
    然於109年8月13日晚間，因下班時間較晚，附近已無停車空
    間，被告家乃將摩托車暫時停放於1樓巷道白線區域，且停
    放位置亦未妨礙原告之車輛出入，然原告家卻於約凌晨0時
    許多次按被告3樓家電鈐，要求被告等立即下來挪移機車，
    然當時原告家並無車輛進出之需求，而被告摩托車亦無阻擋
    其車輛進出，原告家卻刻意於被告家凌晨睡眠時間滋擾被告
    全家，其行徑已顯屬可議。嗣於109年8月14日21時55分許，
    原告要求被告下樓與其解釋停車事宜，卻於過程中多次刻意
    虛構事實大聲指摘被告甲○○有對他們提出訴訟告訴，又侮辱
    謾罵等語，而被告丙○○欲維護母親即被告甲○○名譽，原告卻
    又恣意辱罵被告丙○○耍流氓、笨蛋、王八蛋，並不斷推打被
    告丙○○，更恐嚇揚言要採取非法手段玩弄對付被告一家。又
    原告於上開衝突發生後，旋即對被告提出刑事妨礙名譽告訴
    ，經鈞院110簡字第164號刑事判決認定被告等3人構成刑法
    第309條第1項公然侮辱罪而簡易判決處刑之，其主要理由係
    認定無論原告有何諸多無法情事，被告等人皆不能以言語捍
    衛自我權益，亦不能合理評價原告之行為，故就原告諸多違
    法行徑未予審酌，被告乙○○雖有出言「幹」、「垃圾」一語
    、被告丙○○則有出言「我只是要看清楚垃圾長什麼樣子」、
    「屎而以」，惟此係因原告於案發當時先於凌晨0時刻意滋
    擾被告一家居家安寧而影響他人睡眠，則依照一般社會常情
    判斷告訴人之行徑，已非正常合理，更何況原告先對被告等
    人有恣意恐嚇、侮辱謾罵、使用肢體暴力之行徑，然衡諸一
    般吵架時，言語難免刺耳難聽，惟被告乙○○、丙○○實僅係因
    內心感受遭到原告一再霸凌欺負，始以上開言論回應原告胡
    亂指控被告甲○○濫行訴訟、出言恐嚇上訴人一家、恣意謾罵
    被告一家、更有諸多肢體暴力之行徑等情事，並無刻意貶損
    告訴人名譽之主觀犯意，是被告丙○○、乙○○並無侵害原告名
    譽，刑事判決認定其等構成公然侮辱罪之犯罪事實，有明顯
    錯誤瑕疵，則本件自應斟酌全辯論意旨及調查證據之結果，
    依法論斷事實真偽等語。
　㈡被告甲○○部分：
　　被告甲○○並無違反刑法第309條第1項之公然侮辱罪，原告主
    張依民法第184條第2項規定請求損害賠償云云，業經鈞院11
    0簡上字第235號判決無罪，是原告此部分之請求顯屬無理由
    等語。
　㈢以上三人均聲明：1.原告之訴駁回。2.願供擔保請准宣告免
    為假執行。
三、法院之判斷：
　㈠按違反保護他人之法律，致生損害於他人者，負賠償責任。
    又不法侵害他人之身體、健康、名譽、自由、信用、隱私、
    貞操，或不法侵害其他人格法益而情節重大者，被害人雖非
    財產上之損害，亦得請求賠償相當之金額。民法第184條第2
    項前段、第195條第1項定有明文。次按侵害名譽權損害賠償
    ，須行為人因故意或過失貶損他人之社會評價，而不法侵害
    他人之名譽，致他人受損害，方能成立。亦即行為人須具備
    違法性、有責性，並不法行為與損害間具有因果關係，始足
    當之（最高法院104年度台上字第2365號民事裁判要旨參照
    ）。又名譽有無受損害，應以社會上對個人評價是否貶損作
    為判斷之依據，苟其行為足以使他人在社會上之評價受到貶
    損，不論其為故意或過失，均可構成侵權行為，其行為不以
    廣佈於社會為必要，僅使第三人知悉其事，亦足當之(最高
    法院90年度台上字第646號判決意旨參照)。再「侮辱」係以
    使人難堪為目的，直接以言語、文字、圖畫或動作，表示不
    屑、輕蔑或攻擊之意思，足以對於個人在社會上所保持之人
    格及地位，達貶損其評價之程度而言。原告主張之前開事實
    ，有本院110年度簡字第164號刑事簡易判決在卷可稽，被告
    等並因此犯公然侮辱罪，經前開判決判處各科罰金2,000元
    ，如易服勞役，均以1,000元折算1日，嗣被告不服提起上訴
    ，業經本院110年度簡上字第235號判決，原判決關於甲○○公
    然侮辱部分撤銷，甲○○被訴公然侮辱最部分無罪，其餘上訴
    駁回等情，亦有上開刑事判決附卷可考，復經本院調取上開
    刑事案件偵審卷宗查核屬實。
　㈡惟被告丙○○、乙○○否認有侵害原告名譽之故意，復執前詞置
    辯。但查：經本院刑事庭受命法官於110年度簡上字第235號
    案件111年1月18日準備程序期日當庭勘驗109年度他字第775
    7號偵察卷內光碟，檔案名稱「板橋訴訟」，勘驗內容中，
    被告丙○○確實有於上開時地，對原告辱罵「我只是要看清楚
    垃圾長甚麼樣子」、「屎而以」等語，而乙○○對原告辱稱「
    幹」、「垃圾」等語，有上開準備程序勘驗筆錄附卷可稽（
    見本院刑事簡上卷第177-198頁），復參以被告丙○○、乙○○
    亦於臺灣新北地方檢察署109年度他字第7757號案件偵查中
    自陳確有口出上開言詞，堪信原告此部分之主張為真實。依
    上開本院刑事庭勘驗之光碟內容可知兩造間既處於相互爭執
    之狀態下，口出上開言詞，顯係以在場之原告為辱罵對象，
    而非僅係其單純脫口而出之發洩情緒言詞，且依一般社會通
    念，被告丙○○在公共場所辱罵「我只是要看清楚垃圾長甚麼
    樣子」、「屎而以」、乙○○則辱稱「幹」、「垃圾」等語已
    屬貶低、否定他人之語詞，足使原告之心理感受難堪及不悅
    ，且傷及原告之人格尊嚴而使其社會評價受到貶損，自屬違
    反保護他人之法律（即刑法）致生損害於原告之名譽權，縱
    被告等辯稱係原告先挑釁乙節屬實，亦無從為其免責之正當
    理由，準此，原告主張被告丙○○、乙○○侵害原告之名譽權，
    應負侵權行為損害賠償責任，應屬有據。另被告丙○○、乙○○
    各自為上述侵權行為，並非共同侵權行為人，原告依民法第
    185條第1項規定請求被告丙○○、乙○○連帶賠償，即屬無據。
　㈢再按當事人主張有利於己之事實者，就其事實有舉證之責任
    ，民事訴訟法第277條前段定有明文。是以民事訴訟如係由
    原告主張權利者，應先由原告負舉證之責，若原告先不能舉
    證，以證實自己主張之事實為真實，則被告就其抗辯事實即
    令不能舉證，或其所舉證據尚有疵累，亦應駁回原告之請求
    （最高法院17年上字第917號判例意旨參照）。原告固主張
    被告甲○○於上開時、地，辱稱原告：「神經病」，致原告身
    心受創，應負侵權行為損害賠償責任云云，而參以上開本院
    刑事庭受命法官於110年度簡上字第235號案件準備程序勘驗
    本案錄音光碟，勘驗內容中，被告甲○○對於其確有對原告稱
    ：「神經病」等語一節，有上開勘驗筆錄附卷可餐，並經本
    院依職權調閱上開刑事案件卷宗核閱無訛。然觀諸上開勘驗
    內容，案發時被告甲○○與原告為了「被告甲○○未來是否會停
    車在原告岳母一樓住處門口」一事已先有言語爭執交鋒，且
    雙方態度均甚為強硬，原告多次質問「所以妳到底要不要停
    ？」、「妳會停就對了？」，被告甲○○則回以「你管我。」
    、「莫名其妙，你管我停哪邊啊。」，原告又稱：「喔妳就
    停啊。」、「停啊、停啊。」、「妳就停，妳就停啊」，被
    告甲○○再稱「走走，上去。」、「莫名其妙這神經病」等語
    ，堪認被告甲○○口出「神經病」之言論，雖為負面評價，讓
    原告感到不快，但衡諸我國一般社會生活用語，「神經病」
    有時係指稱「患有精神疾病」，有時則經借代為指「思考不
    合邏輯、處事怪異、不講道理、難以溝通之人」，以現代人
    際關係口角交鋒中，夾帶「神經病」一詞，非屬少見，而還
    原本案當時客觀環境情狀及被告甲○○陳述該言論之前後脈絡
    ，實係被告甲○○先遭原告責問其對原告岳母提告，原告並多
    次要求被告甲○○不得停放車輛在一樓門口，被告甲○○認為自
    己無端遭受誤會，且原告難以溝通，始為上開言語，其應係
    以較強烈之方式表達其認為原告「不講道理、無理取鬧」之
    意思，且被告甲○○除「神經病」一詞以外，並無再對原告為
    其他侮辱性言論，堪認被告甲○○並非以貶低原告人格為主要
    目的而謾罵，其言論客觀上亦不足以減損原告之人格或地位
    評價，不具有侮辱之意涵。再者，參諸被告甲○○係先說「走
    走，上去」等語，再接著稱「莫名其妙這神經病」等語，且
    其稱「神經病」一語時，聲音音量明顯較小，此亦經本院刑
    事庭受命法官於準備程序當庭勘驗現場錄音可資認定（見本
    院簡上卷第192頁），堪認被告甲○○辯稱其說「神經病」一
    語之時，人已走到公寓樓梯間內而離開爭執現場，其並非對
    著原告辱罵等語，尚屬有據。故被告甲○○雖因兩造間停車糾
    紛，有感而發遂自言自語，口出上開詞句，縱令原告心感不
    快，亦難認被告此部分之行為係屬侵害原告名譽權之不法行
    為，再者，原告前對被告甲○○提起妨害名譽之刑事告訴，亦
    經本院刑事庭以110簡上字第235號判決無罪在案，亦有該份
    判決書存卷可參，足徵被告甲○○並無何不法侵害原告名譽權
    之情事，原告復未提出其他證據以實其說，是原告據此請求
    被告甲○○負侵權行為損害賠償責任，應無可採。
　㈣復按被害人受有非財產上損害，請求加害人賠償相當金額之
    慰撫金時，法院對於慰撫金之量定，應斟酌實際加害情形、
    所造成之影響、被害人痛苦之程度、兩造之身分地位經濟情
    形及其他各種狀況，以核定相當之數額（最高法院47年台上
    字第1221號、51年台上字第223號判例意旨參照）。爰審酌
    原告現為公司負責人、月收入約250,000餘元；被告丙○○學
    歷為高中畢業，現職司機，月入約60,000餘元、名下有汽車
    一輛；被告乙○○學歷為高中畢業，現職亦為司機，月收入約
    30,000餘元、名下有土地、房屋等不動產等情，業據兩造陳
    明在卷，另參酌兩造稅務電子閘門所得調件明細表所示資力
    狀況，經綜合考量兩造之關係、身分地位、經濟狀況、原告
    所受精神上痛苦、被告之侵權行為態樣暨情節等一切情狀，
    認原告請求被告丙○○100,000元，被告乙○○給付300,000元之
    非財產上損害尚屬過高，應核減為丙○○20,000元、乙○○30,0
    00元為適當。
　㈤末按遲延之債務，以支付金錢為標的者，債權人得請求依法
    定利率計算之遲延利息。給付無確定期限者，債務人於債權
    人得請求時，經其催告而未為給付，自受催告時起，負遲延
    責任。其經債權人起訴而送達訴狀，或依督促程序送達支付
    命令，或為其他相類之行為者，與催告有同一之效力。應付
    利息之債務，其利率未經約定，亦無法律可據者，週年利率
    為百分之5，民法第233條第1項、第229條第2項及第203條分
    別定有明文。本件原告請求被告給付之損害賠償，係以支付
    金錢為標的，且無確定期限，故原告請求被告丙○○、乙○○均
    給付自刑事附帶民事起訴狀繕本送達翌日即111年3月12日起
    至清償日止，按週年利率百分之5計算之利息，併應准許。
四、綜上所述，原告依民法第184條第2項前段、第195條第1項、
    第3項，請求被告丙○○給付原告20,000元、被告乙○○給付原
    告30,000元及均自刑事附帶民事起訴狀繕本送達翌日即111
    年3月12日起至清償日止，按週年利率5%計算之利息，為有
    理由，應予准許。逾此範圍之請求，則屬無憑，應予駁回。
參、反訴部分：
一、反訴原告丙○○、甲○○起訴主張：反訴被告於上開時地，與反
    訴原告一家商討前開停車糾紛事宜，卻於過程中對反訴原告
    甲○○，刻意虛構事實並於路上公然大聲、多次指摘反訴原告
    甲○○有對原告提出訴訟告訴，並對反訴原告甲○○侮辱謾罵等
    語，而反訴原告丙○○欲維護母親甲○○，反訴被告卻又恣意辱
    罵反訴原告丙○○耍流氓、笨蛋、王八蛋，並不斷推打反訴原
    告丙○○，更恐嚇揚言要採取非法手段玩弄對付反訴原告一家
    。反訴被告上開行為，企圖塑造並使鄰居懷疑反訴原告甲○○
    有濫行告訴之嫌疑，故意攻擊反訴原告甲○○之人格，使社區
    鄰居有反訴原告甲○○恣意興訟、壞鄰居之印象，足以貶損反
    訴原告甲○○於該社區之名譽及尊嚴評價、破壞反訴原告甲○○
    與周邊鄰居之情誼及信賴感，實已構成侵害反訴原告名譽之
    侵權行為，反訴被告侵害程度自屬惡意且大，是反訴原告甲○○請求賠償非財產上之損害賠償100,000元。又反訴被告於
    不特定多數人得共見共聞之巷道場合，以流氓、笨蛋、王八
    蛋等言語侮辱謾罵反訴原告丙○○，足以貶損反訴原告於該社
    區之名譽及尊嚴評價，顯已構成侵害反訴原告名譽之侵權行
    為，且觀諸反訴被告侮辱謾罵之次數、用語，佐以其另有肢
    體推打暴力行為，更恐嚇恫稱要動用非法手段等行徑，其侵
    害程度自屬惡意且有故意加深辱罵情狀之情事，復反訴原告
    已居住該社區數十載，街坊鄰居多屬長年認識，反訴原告大
    庭廣眾恣意謾罵反訴原告丙○○，實令反訴原告丙○○深感人格
    侮蔑與不堪，且反訴原告全家人於受反訴被告侵害名譽後，
    鄰居街訪多有所議論，聲譽實已嚴重受損，身心靈及人格受
    有重大傷害，反訴原告丙○○更有心情低落、憂鬱之情而有就
    醫需求，詎本件反訴被告竟於刑事妨礙名譽判決後，旋即於
    反訴原告家附近區域，刻意張貼具有反訴原告等人之個資判
    決，並於網路上宣稱反訴被告係惡鄰居，並張貼具有槍砲彈
    藥之照片，意欲使反訴原告內心自由意志受限並對其產生畏
    懼之心，更不斷濫行訴訟指摘反訴原告家有涉嫌公共危險罪
    之犯行(嗣已獲地檢署不起訴處分，還反訴原告一家聲譽)，
    足見反訴被告侵權行為後之態度實屬惡劣，則反訴原告請求
    反訴被告賠償非財產上之損害賠償400,000元，自屬有據。
    為此，爰依民法第184條第1項前段、184條第2項、第195條
    第1項之法律關係，提起本件反訴，請求反訴被告賠償損害
    等語，並聲明：㈠反訴被告丁○○應分別給付反訴原告甲○○100
    ,000元、反訴原告丙○○400,000元，及自反訴起訴狀繕本送
    達翌日起至清償日止，按周年利率百分之五計算之利息。㈡
    願供擔保請准宣告假執行。
二、反訴被告則以：否認有對反訴原告甲○○、丙○○為恐嚇行為，
    亦無對反訴原告丙○○稱「笨蛋、王八蛋」等語，反訴原告所
    提之錄音譯文有誤，伊說的是台語，原意指「好，你等我」
    、「等（台語）」、「你慢慢等（台語）」等語置辯。並聲
    明：反訴原告之訴駁回。
三、法院之判斷：
　　本件反訴原告丙○○、甲○○依民法第184條第1項前段、184條
    第2項、第195條第1項之法律關係，請求反訴被告分別給付
    反訴原告甲○○100,000元、反訴原告丙○○400,000元之損害賠
    償，經反訴被告所否認，並以前詞置辯，經分述如下：
　㈠次按因故意或過失，不法侵害他人之權利者，負損害賠償責
    任；不法侵害他人之身體、健康、名譽、自由、信用、隱私
    、貞操，或不法侵害其他人格法益而情節重大者，被害人雖
    非財產上之損害，亦得請求賠償相當之金額，民法第184條
    第1項前段及第195條第1項前段分別定有明文。反訴原告主
    張反訴被告於公開場合，對其辱罵「笨蛋、王八蛋」等語，
    使其聲譽嚴重受損，身心靈及人格受有重大傷害等情，為反
    訴被告所否認，並辯稱譯文有誤等語，經本院依職權於111
    年9月23日言詞辯論期日當庭勘驗錄音光碟，檔案名稱「110
    年度簡調字第1278號-現場錄音.wav」之檔案，勘驗結果略
    以：「14：02（原本院刑事庭110簡上字第235號刑事判決11
    1年1月18日準備程序筆錄第19頁第13行）反訴被告丁○○說：
    「好阿，你等我，笨蛋，慢慢A但（台語慢慢等之意）。」
    等情，有本院勘驗筆錄及反訴被告所提之錄音光碟在卷可參
    ，且亦有本院刑事庭110年度簡上字第235號案件於111年1月
    18日準備程序期日勘驗結果附卷可考（見本院簡上卷第195
    頁），又反訴被告於本院110年12月3日言詞辯論期日自陳本
    件錄音譯文乃由反訴被告自己製作等語，有上開言詞辯論筆
    錄附卷可考（見本院卷第95頁），若反訴被告原意非指「笨
    蛋、王八蛋」，何以在製作錄音譯文時會鍵入上開文字？足
    認反訴被告之原意應非指「好，你等我」、「等（台語）」
    之意，足證反訴被告確有以上開言論，貶損反訴原告丙○○之
    社會評價等情，揆諸上開說明，反訴原告丙○○基此主張反訴
    被告應負損害賠償責任，洵屬有據，至反訴被告此部分之抗
    辯，則屬無據。
　㈡次按當事人主張有利於己之事實者，就其事實有舉證之責任
    ，民事訴訟法第277條前段亦有明定。又民事訴訟如係由原
    告主張權利者，應先由原告負舉證之責，若原告先不能舉證
    ，以證實自己主張之事實為真實，則被告就其抗辯事實即令
    不能舉證，或其所舉證據尚有疵累，亦應駁回原告之請求（
    最高法院17年上字第917號判例意旨參照）。再按侵權行為
    損害賠償責任，須行為人因故意過失不法侵害他人權利，亦
    即行為人須具備歸責性、違法性，並不法行為與損害間有相
    當因果關係，始能成立，且主張侵權行為損害賠償請求權之
    人，對於侵權行為之成立要件應負舉證責任（最高法院98年
    度台上字第1452號判決參照）。反訴原告甲○○固主張反訴被
    告於公開場合多次指摘反訴原告甲○○有濫訴之嫌，破壞反訴
    原告甲○○與周邊鄰居之情誼及信賴感，侵害反訴原告名譽權
    云云，揆諸上開說明，自應由反訴原告就反訴被告對其名譽
    權受損有故意或過失、侵害權利、行為不法、致生損害等事
    項負舉證責任。惟查：觀之本院刑事庭110年度簡上字第235
    號準備程序當庭勘驗上開錄音光碟，內容略以：「反訴被告
    ：嘿我想問一下，早上狀況是怎麼樣？反訴原告甲○○：你岳
    母怎麼說？反訴被告：沒有怎麼說阿，我想問一下，這個吵
    很久了阿對不對？反訴原告甲○○：這不是吵很久。反訴被告
    ：這不是吵很久，你們不是告過了嗎？反訴原告甲○○：哪有
    告過。反訴被告：你哪沒有告過。」可知反訴被告僅係詢問
    反訴原告甲○○就本件紛爭是否已經循訴訟程序處理，其係就
    其所認知之事實為詢問，依個人價值判斷提出主觀且與事實
    有關聯的意見或質疑，屬於個人意見之表達，要難遽認出於
    毫無所本或虛捏假造，而有蓄意以不實事項貶損反訴原告甲○○名譽之意，又反訴被告上開詢問之詞，縱反訴原告甲○○心
    有不快，難驟認反訴被告有何侵害反訴原告甲○○名譽權之故
    意，亦難認反訴被告有何不法、致生損害於反訴原告甲○○之
    情，反訴原告甲○○復提出其他舉證以實其說，是反訴原告甲○○依民法第184條第1項前段、184條第2項、第195條第1項之
    法律關係，請求反訴被告給付100,000元，應屬無據。
　㈢復按被害人受有非財產上損害，請求加害人賠償相當金額之
    慰撫金時，法院對於慰撫金之量定，應斟酌實際加害情形、
    所造成之影響、被害人痛苦之程度、兩造之身分地位經濟情
    形及其他各種狀況，以核定相當之數額（最高法院47年台上
    字第1221號、51年台上字第223號判例意旨參照）。本院審
    酌之反訴原告丙○○及反訴被告資力狀況，並綜合考量兩造之
    關係、身分地位、經濟狀況、反訴原告丙○○所受精神上痛苦
    及反訴被告之侵權行為態樣暨情節等一切情狀，認反訴原告
    丙○○請求反訴被告給付400,000元之非財產上損害尚屬過高
    ，應核減為10,000元為適當。
　㈣末查本件原告請求被告給付之損害賠償，係以支付金錢為標
    的，且無確定期限，揆諸前開說明，故原告請求被告給付自
    反訴起訴狀繕本送達翌日即111年10月15日起至清償日止，
    按週年利率百分之5計算之利息，應予准許。
四、綜上所述，反訴原告丙○○據民法第184條第1項前段、184條
    第2項、第195條第1項之法律關係，請求反訴被告應給付10,
    000元，及自反訴起訴狀繕本送達翌日起即111年10月15日起
    至清償日止，按週年利率5％計算之利息，為有理由，應予准
    許，逾此部分之請求，則無理由，應予駁回。反訴原告甲○○
    依民法第184條第1項前段、184條第2項、第195條第1項之法
    律關係，請求反訴被告給付反訴原告甲○○100,000元，及自
    反訴起訴狀繕本送達翌日起至清償日止，按周年利率百分之
    五計算之利息，則無理由，應予駁回。
肆、原告及反訴原告丙○○勝訴部分為適用簡易程序所為被告及反
    訴被告敗訴之判決，爰依民事訴訟法第389條第1項第3款規
    定，應依職權宣告假執行；另依同法第392條第2項規定，被
    告丙○○、乙○○陳明願供擔保，請求免為假執行，核無不合，
    爰酌定相當擔保金額准許之；又依職權為反訴被告如預供擔
    保，得免為假執行之宣告。至原告及反訴原告敗訴部分，其
    假執行之聲請，即失所附麗，應併予駁回。
伍、本件判決事證基礎已臻明確，兩造其餘主張、陳述及所提證
    據，經本院審酌後，認與判決結果已無影響，爰不再一一論
    述，併予敘明。
陸、訴訟費用負擔之依據：民事訴訟法第79條之規定。
中　　華　　民　　國　　111 　年　　10　　月　　14　　日
                  臺灣新北地方法院板橋簡易庭
                      法      官  許珮育
以上正本係照原本作成。
如不服本判決，應於送達後20日內，向本院提出上訴狀並表明上
訴理由，如於本判決宣示後送達前提起上訴者，應於判決送達後
20日內補提上訴理由書（須附繕本）。
中　　華　　民　　國　　111 　年　　10　　月　　17　　日
                      書  記  官 吳昌穆